最高法院刑事判決　　　　　　　　　　　　　　　八十六年度台上字第七二三六號
　　上　訴　人　甲○○
右上訴人因違反麻醉藥品管理條例案件，不服台灣高等法院台南分院中華民國八十六
年一月十六日第二審判決（八十五年度上訴字第一六八四號，起訴案號：台灣台南地
方法院檢察署八十五年度偵字第四七五六號），提起上訴，本院判決如左：
    主  文
上訴駁回。
    理  由
按刑事訴訟法第三百七十七條規定，上訴於第三審法院，非以判決違背法令為理由，
不得為之。是提起第三審上訴，應以原判決違背法令為理由，係屬法定要件。如果上
訴理由狀並未依據卷內訴訟資料，具體指摘原判決不適用何種法則或如何適用不當，
或所指摘原判決違法情事，顯與法律規定得為第三審上訴理由之違法情形，不相適合
時，均應認其上訴為違背法律上之程式，予以駁回。又證據之取捨及證據之證明力如
何，由事實審法院自由判斷，此項自由判斷職權之行使，倘係基於吾人日常生活經驗
所得之定則者，即屬合於經驗法則。苟本於理則上當然之定則所為之論斷，即為合乎
論理法則，均不容任意指為判決違背法令。再認定犯罪事實所憑之證據，並不以直接
證據為限，間接證據亦包括在內。審理事實之法院，綜合卷內之直接、間接證據，本
於推理作用，於通常一般之人均不致有所懷疑，得確信其為真實之程度者，即非不得
據之為被告有罪之認定。原判決綜核證人錢麗珠、黃仙寶之證述，法務部調查局民國
八十五年七月二十四日陸字第八五○八七二六二號檢驗通知書，參酌上訴人亦在第
一審及原審供稱：八十五年四月九日有和黃仙寶一起搭車去過安平古堡附近，同年四
月十八日亦曾去歐美園汽車旅館等證據，認定上訴人所為應成立麻醉藥品管理條例第
十三條之一第二項第一款之犯行，論處上訴人共同連續非法販賣化學合成麻醉藥品罪
刑（累犯），已詳其所憑之證據及認定之理由，並指駁、說明上訴人否認犯罪之供
詞，及所辯各節，何以係卸責之詞，不足採信，復明販賣安非他命，為五年以上有
期徒刑，上訴人竟甘冒重刑之風險而販賣，且黃仙寶介紹錢麗珠向上訴人購買新台幣
（下同）八萬元黃仙寶向上訴人購買九萬元化學合成麻醉藥品安非他命，共計十七萬
元，上訴人即支給黃仙寶四萬五千元，則上訴人之販賣安非他命有營利之意圖甚明，
綦詳。所為論斷，俱有卷存訴訟資料，可供覆按。從形式上觀察，並無違背法令之情
形存在。上訴意旨對原判決本乎證據所為事實認定，究竟違背如何之經驗法則或論理
法則，並未依據卷內訴訟資料具體予以指明，徒憑自己之說詞，謂如上訴人有犯罪，
亦僅屬幫助犯，原審採證有違證據法則、經驗法則，原判決亦有理由不備之違法云云
。對原審取捨證據與自由判斷證據證明力之職權合法行使，以及原判決已有說明與夫
其他與判決主旨無生影響之枝節事項，漫加爭辯，泛指其為違法，再為單純事實上之
爭執，要非適法之第三審上訴理由。是上訴意旨所指摘原判決違法情事，殊與法律規
定得為第三審上訴理由之違法情形，不相適合。衡以前開說明，其上訴為違背法律上
之程式，應予駁回。
據上論結，應依刑事訴訟法第三百九十五條前段，判決如主文。
中      華      民      國    八十六    年     十二     月     十一     日
                              最高法院刑事第八庭
                                  審判長法官  紀  俊  乾
                                        法官  楊  商  江
                                        法官  黃  正  興
                                        法官  陳  正  庸
                                        法官  陳  世  雄
      右正本證明與原本無異
                                              書  記  官
中      華      民      國    八十六    年     十二     月     十六     日
